

Marcelo Larrosa Diseñador Web

Llevo trabajando en el rubro de Diseño Web desde hace casi 7 años. Actualmente estoy estudiando programación con PHP aplicado a Wordpress, aprendiendo a customizar un Theme desde cero, agregando contenido dinamicamente al sitio, incluyendo nuevos archivos al proyecto, y usando los Hooks de para agregar funcionalidades al core.

Info Contacto

0

26 de Marzo 3265, apt 206



marcelolarrosaweb.com



marcelolarrosaweb@gmail.com



099757472



/in/marcelo-larrosa



marcelolarrosaweb.com

Idiomas

- Español Nativo
- Inglés Nivel C2
 (ECPE) Examination for the Certificate of Proficiency in English

Habilidades

- HTML5
- CSS3
- CSSS - Sass
- Javascript
- jQuery
- Git
- Netsuite CRM
- Wordpress CMS
- Bootstrap
- NodeJS (npm, gulp)
- Adobe Photoshop
- Adobe Illustrator
- Inkscape
- XAMPP
- SEO, Marketing

EXPERIENCIA LABORAL

Empresa: Solcre Technology Solutions - 2 años (2013 - 2014)

- Validación de Código HTML y CSS y encuentro de errores.
- Uso de templates para crear sitio web según las necesidades del cliente.
 Manejo de CMS propio desarrollado por la empresa.
- Programación básica con Javascript y jQuery. Debug de errores en scripts.
 Uso del cliente FTP de Filezilla.

Empresa: Tavano Team - 4 años (2015 - 2019)

Trabajar en Tavano Team fue una excelente experiencia en la cual tuve la oportunidad de aprender Netsuite, una de las plataformas de comercio electrónico más grandes en todo el mundo. Los desafíos que presenta trabajar con una aplicación tan robusta me llevaron a pulir mis capacidades como diseñador web aún más.

Mis responsabilidades en Tavano Team:

- Implementar un Theme (plantilla) nuevo, dentro de NetSuite, que se utilizaría para rediseñar el sitio web completo, mientras el actual permanece publicado sin sufrir cambios no deseados.
- Investigar funcionalidades e integrarlas a NetSuite para que funcionen correctamente junto con funcionalidades ya existentes.
- Crear y/o modificar según fuera el caso, elementos de diseño (modificar logotipo, banners, sliders, imágenes, secciones) siguiendo los mismos lineamientos estéticos ya presentes en la imagen corporativa de la empresa, y cambiarlos por otros, mientras el sitio esta live, en produccion.
- Codificar scripts simples de Frontend para que la parte visual se mantenga independientemente del contenido que se popule en el backend de NetSuite.

Empresa: SuiteDB - 8 meses (Feb 2020 - Oct 2020)

 SuiteDB es una empresa que también trabaja con NetSuite, realicé tareas muy similares las descritas en el detalle de Tavano Team.

EDUCACIÓN

Escuela Superior de Comunicación Social y Diseño Gráfico (UTU)

2 años - 2013 - 2014

Curso muy completo en el cual aprendí a pensar en el diseño como una herramienta de comunicación más allá del punto de vista estético, y en la importancia de lograr un balance entre ambos aspectos.